臺灣臺中地方法院刑事判決　　　　　　　　　　　　九十一年度交易字第五二號
　　公　訴　人　臺灣台中地方法院檢察署檢察官
　　被　　　告　丙○○
右列被告因公共危險等案件，經檢察官提起公訴（九十一年度偵字第一五七三七號）
，本院判決如左：
    主  文
丙○○服用酒類，不能安全駕駛動力交通工具而駕駛，累犯，處有期徒刑月，如易
科罰金，以佰元折算壹日。
被訴過失傷害部分，公訴不受理。
    事  實
一、丙○○曾因違反槍砲彈藥刀械管制條例、妨害自由案件，經法院分別判處有期徒
    刑一年二月、二月，並定其應執行有期徒刑一年四月確定，於民國八十六年四月
    二十五日假釋，至八十六年十一月九日假釋期滿未經撤銷而執行完畢。丙○○猶
    不知悔改，其於九十一年八月十一日六時起，在台中市○○路某處ＫＴＶ與友人
    飲用高梁酒，至同日八時結束後，明知酒後已達不能安全駕駛之程度，竟仍不顧
    公眾之安危，猶駕駛車牌號碼Ｎ五─五一０一號自用小客車行駛於道路上。嗣於
    同日八時四十五分許，丙○○駕駛上開車輛，沿台中市○○區○○路由南向北方
    向行駛至綏遠路與瀋陽路口時，該路口之綏遠路方向燈光號誌係為紅燈，丙○○
    遂暫停在路口第一輛車之位置等候燈光號誌轉換，其應注意汽車行駛至交岔路口
    ，其行進、轉彎應遵守燈光號誌之指示，又車輛面對圓形紅燈表示禁止通行，不
    得超越停止線或進入路口，且能預見闖越紅燈有與綠燈方向來車碰撞發生車禍致
    人受傷之可能，惟確信其不發生，因見下一路口之綏遠路方向係為綠燈，其急於
    通過綏遠路與瀋陽路口以便及時通過下一路口，遂於瀋陽路方向之燈光號誌轉換
    為黃燈時，即貿然駕車闖越綏遠路之紅燈，駛入上開路口，適有甲○○騎乘車牌
    號碼ＩＺＵ─七七六號機車，搭載其母乙○○○，沿瀋陽路由西向東方向行駛進
    入該處路口，丙○○見狀閃避不及，致其車駕駛座旁車門與甲○○騎乘之機車車
    頭擦撞，甲○○、乙○○○均因此人車倒地，甲○○受有右腳趾骨及右足踝骨裂
    、右膝挫傷等傷害，乙○○○則受有右側肘部及右側膝部挫傷、右側大拇趾挫傷
    合併趾甲脫落及撕裂傷等傷害。（過失傷害部分業據告訴人甲○○、乙○○○陳
    彩梅當庭撤回告訴）經警據報到場處理，並對丙○○實施吐氣所含酒精成份測試
    結果達每公升０˙六二毫克，始查知丙○○酒後駕車。
二、案經台中市警察局第五分局報請台灣台中地方法院檢察署偵查起訴。
    理  由
甲、有罪部分：
一、訊據被告丙○○對於在右揭時地酒後騎乘機車並肇致車禍之事實坦承不諱，核與
    被害人甲○○、乙○○○指述情節大致相符，並有診斷證明書二紙、台中市○○○道路交通事故調查報告表、酒測單、刑法第一百八十五條之三案件測試觀察紀
    錄表各乙紙附卷可稽。按服用酒類不能安全駕駛動力交通工具之認定，參考德國
    、美國之認定標準，對於吐氣濃度達每公升０．五五毫克，肇事率為一般正常人
    之十倍，應認為已達不能安全駕駛之標準（法務部八十八年五月十八日八八年度
    法檢字第一六六九號函參照），被告肇事後所測得吐氣酒精濃度每公升高達０．
    六二毫克，已超逾前開不能安全駕駛之標準。被告當時確係處於不能安全駕駛動
    力交通工具之狀態，至為灼然。因而事證明確，被告犯行洵堪認定，應予依法論
    科。
二、核被告所為，係犯刑法第一百八十五條之三服用酒類致無法安全駕駛動力交通工
    具罪。又被告曾因違反槍砲彈藥刀械管制條例、妨害自由案件，經法院分別判處
    有期徒刑一年二月、二月，並定其應執行有期徒刑一年四月確定，於八十六年四
    月二十五日假釋，至八十六年十一月九日假釋期滿未經撤銷而執行完畢，此有台
    灣高等法院被告全國前案紀錄表在卷可考，其於五年內，再犯本件有期徒刑以上
    之罪，為累犯，應依刑法第四十七條之規定加重其刑。爰審酌被告酒醉後已不能
    安全駕駛，仍不顧公眾之安危，貿然駕車，造成他人受傷，應予非難；兼衡及被
    告素行，犯後坦承犯行，復已與被害人達成和解（有和解書一紙附卷可參），犯
    後態度尚佳等一切情狀，量處如主文所示之刑，並諭知易科罰金之折算標準，以
    啟自新。
乙、不受理部分：
一、公訴意旨另以：被告丙○○明知酒後已達不能安全駕駛之程度，仍於九十一年八
    月十一日八時四十五分許，無照駕駛車牌號碼Ｎ五─五一０一號自用小客車沿台
    中市○○區○○路由南向北方向行駛至綏遠路與瀋陽路口時，該路口之綏遠路方
    向燈光號誌係為紅燈，丙○○上開車輛，沿台中市○○區○○路由南向北方向行
    駛至綏遠路與瀋陽路口時，該路口之綏遠路方向燈光號誌係為紅燈，丙○○遂暫
    停在路口第一輛車之位置等候燈光號誌轉換，其應注意汽車行駛至交岔路口，其
    行進、轉彎應遵守燈光號誌之指示，又車輛面對圓形紅燈表示禁止通行，不得超
    越停止線或進入路口，且能預見闖越紅燈有與綠燈方向來車碰撞發生車禍致人受
    傷之可能，惟確信其不發生，因見下一路口之綏遠路方向係為綠燈，其急於通過
    綏遠路與瀋陽路口以便及時通過下一路口，遂於瀋陽路方向之燈光號誌轉換為黃
    燈時，即貿然駕車闖越綏遠路之紅燈，駛入上開路口，適有甲○○騎乘車牌號碼
    ＩＺＵ─七七六號機車，搭載其母乙○○○，沿瀋陽路由西向東方向行駛進入該
    處路口，丙○○見狀閃避不及，致其車駕駛座旁車門與甲○○騎乘之機車車頭擦
    撞，甲○○、乙○○○均因此人車倒地，甲○○受有右腳趾骨及右足踝骨裂、右
    膝挫傷等傷害，乙○○○則受有右側肘部及右側膝部挫傷、右側大拇趾挫傷合併
    趾甲脫落及撕裂傷等傷害。案經甲○○、乙○○○訴由台中市警察局第五分局報
    請偵辦，因認被告涉有刑法第二百八十四條第一項之過失傷害罪嫌。
二、按告訴乃論之罪，告訴人於第一審辯論終結前得撤回其告訴，又告訴經撤回者，
    應諭知不受理之判決，刑事訴訟法第二百三十八條第一項、第三百零三條第三款
    ，分別定有明文。
三、本件被告丙○○經檢察官依刑法第二百八十四條第一項前段之過失傷害罪提起公
    訴，依刑法第二百八十七條前段之規定，須告訴乃論。茲據告訴人甲○○、乙○○○陳彩梅當庭撤回其告訴，揆諸首開說明，爰諭知不受理之判決。
據上論斷，應依刑事訴訟法第二百九十九條第一項前段、第三百零三條第三款，刑法
第一百八十五條之三、第四十七條、第四十一條第一項前段，罰金罰鍰提高標準條例
第二條，判決如主文。
中      華      民      國      九十一      年      十一    月    廿二  日
                                 臺灣臺中地方法院交通法庭
                                        法  官    王  靜  秋
右正本證明與原本無異。
如不服本判決，應於送達後十日內向本院提出上訴狀（須附繕本），上訴於台灣高等
法院台中分院。
                                        書記官
中      華      民      國      九十一    年    十一    月    二十五    日
附錄論罪科刑法條
刑法第一百八十五條之三
服用毒品、麻醉藥品、酒類或其他相類之物，不能安全駕駛動力交通工具而駕駛者，
處一年以下有期徒刑、拘役或三萬元以下罰金。
